【裁判字號】    94,訴,2012
【裁判日期】    950322
【裁判案由】    毒品危害防制條例
【裁判全文】
臺灣桃園地方法院刑事判決              94年度訴字第2012號
公  訴  人  臺灣桃園地方法院檢察署檢察官
被      告  甲○○
上列被告因違反毒品危害防制條例案件，經檢察官提起公訴（94
年度毒偵字第4075號），被告於準備程序進行中，就被訴事實為
有罪之陳述，本院告知其簡式審判程序之旨，聽取當事人意見後
，裁定由受命法官獨任依簡式審判程序審理，茲判決如下：
    主  文
甲○○施用第一級毒品，累犯，處有期徒刑拾月；又施用第二級
毒品，累犯，處有期徒刑捌月。應執行有期徒刑壹年肆月。
    事  實
一、甲○○前因施用毒品，2 度經施以觀察、勒戒之處遇後，復
    於民國90年間因施用第二級毒品案件，經本院以90年度毒聲
    字第4139號裁定送觀察、勒戒，因有繼續施用毒品傾向，再
    經本院以90年度毒聲字第4607號裁定令入戒治處所施以強制
    戒治，嗣戒治成效評定合格，無繼續戒治之必要，由本院以
    91年度毒聲字第930 號裁定停止戒治，所餘期間付保護管束
    ，迄民國91年11月13日期滿未經撤銷，視為強制戒治期滿執
    行完畢。此次施用毒品犯行，並經檢察官提起公訴，由本院
    以91年度易字第571 號判決判處有期徒刑6 月確定，而與其
    另犯偽造文書（應執行有期徒刑6 月）、竊盜等（應執行有
    期徒刑1 年）案件接續執行，甫於92年9 月18日縮短刑期假
    釋出監，迄92年12月25日假釋期滿未經撤銷，以已執行完畢
    論。詎其仍未悔改，於前次強制戒治執行完畢後5 年內，基
    於施用第一級毒品海洛因、第二級毒品甲基安非他命之犯意
    ，於94年7 月11日中午某時，在桃園縣中壢市○○街街口之
    青果市場，分別以將第一級毒品海洛因置入香菸內點燃吸食
    及將第二級毒品甲基安非他命置於玻璃球吸食器（未扣案，
    已滅失）燒烤吸食之方式，先後施用第一級毒品海洛因、第
    二級毒品甲基安非他命各1 次。嗣於94年7 月12日晚間10時
    許，在桃園縣中壢市○○路○ 段101 號景福加油站前為警查
    獲。
二、案經桃園縣政府警察局刑事警察大隊報告臺灣桃園地方法院
    檢察署檢察官偵查起訴。
    理  由
一、上開犯罪事實，業經被告甲○○於本院審理時坦承不諱（見
    本院卷第98頁），而其為警查獲時所採集之尿液，經以酵素
    免疫分析法初步篩選，再以氣相層析質譜儀分析法確認，呈
    現嗎啡（施用毒品海洛因代謝物為嗎啡）及安非他命、甲基
    安非他命陽性反應，有桃園縣政府警察局刑警隊被採尿人姓
    名編號對照表（尿液檢體編號：C5-666）、臺灣尖端先進生
    技醫藥股份有限公司出具之濫用藥物檢驗報告（尿液檢體編
    號：C5-666）各1 份可資證明（見偵查卷第26-1、61頁），
    足認被告之自白與事實相符。另被告於90年間因施用第二級
    毒品案件，經本院以90年度毒聲字第4139號裁定送觀察、勒
    戒，因有繼續施用毒品傾向，再經本院以90年度毒聲字第46
    07號裁定令入戒治處所施以強制戒治，嗣戒治成效評定合格
    ，無繼續戒治之必要，由本院以91年度毒聲字第930 號裁定
    停止戒治，所餘期間付保護管束，迄91年11月13日期滿未經
    撤銷，視為強制戒治期滿執行完畢等情，有臺灣高等法院被
    告前案紀錄表1 份附卷可憑（本卷第4 至22頁），被告於強
    制戒治執行完畢後5 年內再犯毒品危害防制條例第10條之罪
    ，犯行明確，應依法論科。
二、按海洛因、甲基安非他命分屬毒品危害防制條例第2 條第2
    項第1 款、第2 款規定之第一級、第二級毒品，核被告所為
    ，係犯毒品危害防制條例第10條第1 項、第2 項之施用第一
    級毒品罪及施用第二級毒品罪。其持有第一級毒品海洛因及
    第二級毒品甲基安非他命係為供施用，持有之低度行為，應
    為施用之高度行為所吸收，不另論罪。被告所犯施用第一級
    毒品罪與施用第二級毒品罪2 罪間，犯意各別，行為互殊，
    應予分論併罰。其有如事實欄所示之前案紀錄，甫於92年12
    月25日假釋期滿執行完畢乙節，有臺灣高等法院被告前案紀
    錄表1 份在卷可稽，其於有期徒刑執行完畢5 年內，再犯本
    件有期徒刑以上之罪，為累犯，前開2 罪均應依刑法第47條
    規定加重其刑。爰審酌被告已曾因相同犯行經觀察、勒戒及
    強制戒治等處遇，猶未能知所警惕，足徵其沾染毒癮甚深，
    惟其犯罪行為主要係戕害自身，並未直接積極損害他人之利
    益，且事後坦承犯行，犯後態度良好，暨其施用毒品之動機
    、目的、手段、次數等一切情狀，分別量處如主文所示之刑
    ，並定其應執行之刑。
據上論斷，應依刑事訴訟法第273 條之1 第1 項、第299 條第1
項前段，毒品危害防制條例第10條第1 項、第2 項，刑法第11條
前段、第47條、第51條第5 款，判決如主文。
本案經檢察官古慧珍到庭執行職務。
中    華    民    國    95    年    3     月    22    日
                    刑事第十庭    法  官  許炎灶
以上正本證明與原本無異。
如不服本判決，應於判決送達後10日內向本院提出上訴狀（應附
繕本），上訴於臺灣高等法院。
                                  書記官  文巧雲
中    華    民    國    95    年    3     月    27    日
附錄本案論罪科刑法條全文：毒品危害防制條例第10條。
施用第一級毒品者，處 6 月以上 5 年以下有期徒刑。
施用第二級毒品者，處 3 年以下有期徒刑。


司法院資訊處製作；財團法人民間司法改革基金會備份。
